臺灣高等法院刑事判決
109年度原上易字第26號
上  訴  人  
即  被  告  宋念錞


選任辯護人  楊東鎮律師(法律扶助律師)
上列上訴人即被告因違反性騷擾防治法案件，不服臺灣臺北地方
法院108年度原易字第29號，中華民國109年2月10日第一審判決(
起訴案號：臺灣臺北地方檢察署108年度偵字第19903號)，提起
上訴，本院判決如下：
    主  文
上訴駁回。
    事  實
一、乙○○及吳宇浩、王仲昇、代號AW000-H108333之成年女子(真
    實姓名年籍詳卷，下稱甲 )與2名真實姓名年籍不詳、綽號
    分別為「誠哥」、「小峰」之男子，於民國108年8月2日上
    午7時40分許，在臺北市○○區○○○路0段000巷0弄0號之茶霸餐
    廳聚會時，乙○○基於性騷擾之犯意，利用坐在甲 身旁之機
    會，乘甲 未注意而不及抗拒之際，以其頭部碰觸甲 胸部，
    並以手摟抱甲 腰部，再突然親吻甲 嘴唇而得逞。嗣甲 遭
    親吻後，即當場報警而查獲。
二、案經甲 訴由臺北市政府警察局大安分局報告臺灣臺北地方
    檢察署檢察官偵查後起訴。
    理  由
壹、證據能力
一、按刑事訴訟法第159條之5立法意旨，在於確認當事人對於傳
    聞證據有處分權，得放棄反對詰問權，同意或擬制同意傳聞
    證據可作為證據，屬於證據傳聞性之解除行為，如法院認為
    適當，不論該傳聞證據是否具備刑事訴訟法第159條之1至第
    159條之4所定情形，均容許作為證據，不以未具備刑事訴訟
    法第159條之1至第159條之4所定情形為前提。此揆諸「若當
    事人於審判程序表明同意該等傳聞證據可作為證據，基於證
    據資料愈豐富，愈有助於真實發見之理念，此時，法院自可
    承認該傳聞證據之證據能力」立法意旨，係採擴大適用之立
    場。蓋不論是否第159條之1至第159條之4所定情形，抑當事
    人之同意，均係傳聞之例外，俱得為證據，僅因我國尚非採
    徹底之當事人進行主義，故而附加「適當性」之限制而已，
    可知其適用並不以「不符前四條之規定」為要件。又法院於
    何種情況，得認為適當，應審酌該傳聞證據作成時之情況，
    如該傳聞證據之證明力明顯過低或係違法取得，即得認為欠
    缺適當性；惟是否適當之判斷，係以當事人同意或視為同意
    為前提，即當事人已無爭議，故法院除於審理過程中察覺該
    傳聞證據之作成欠缺適當性外，毋庸特別調查，而僅就書面
    記載之方式及其外觀審查，認為適當即可(最高法院97年度
    台上字第563號判決參照)。經查，本判決下列所引用之被告
    以外之人於審判外之陳述，業經原審及本院於審理中依法定
    程序調查，檢察官、被告及辯護人於本院言詞辯論終結前均
    未聲明異議，本院審酌上開證據資料製作時之情況，尚無違
    法不當及證明力明顯過低之瑕疵，認為以之作為證據應屬適
    當，爰依刑事訴訟法第159條之5規定，認前揭證據資料均有
    證據能力。
二、本院下列所引用卷內之文書證據、證物之證據能力部分，並
    無證據證明係公務員違背法定程序所取得，經原審及本院依
    法踐行證據調查程序，檢察官、被告及辯護人於本院亦均未
    主張排除下列文書證據、證物之證據能力，迄本院言詞辯論
    終結前均未表示異議，本院審酌前揭文書證據、證物並無顯
    不可信之情況與不得作為證據之情形，依刑事訴訟法第158
    條之4反面解釋及第159條之4之規定，應認均有證據能力。
貳、認定事實所憑之證據及理由
一、訊據被告固承認：於108年8月2日上午7時40分許，我有與吳
    宇浩、王仲昇、甲 、誠哥和小峰在茶霸餐廳聚會，我有要
    親甲 ，但沒有親到，我沒有問甲 是否同意我親她等語(見
    原審卷第53、76、129頁)，惟矢口否認有何性騷擾犯行，辯
    稱：我們在茶霸餐廳1小時多，監視錄影畫面僅擷取20、30
    秒，我們本來聊天都好好的，甲 也有同意我抱他，並沒有
    拒絕我，後來甲 卻忽然怪怪的，當時我已經喝醉了，我是
    要開玩笑才去親她，是想看看她會不會比較不生氣，並不是
    真的要親她；我有精神疾病，已經就醫很久了，目前持續有
    在就醫服用藥物等語。辯護人為被告辯護略以：被告在案發
    當時已經喝醉，且過去也不曾有性騷擾之前案，並沒有性騷
    擾的意圖；本案的監視錄影畫面只有片段，僅以此部分去看
    被告與甲 相處的狀況，會有斷章取意的情況，實際上甲  
    和被告相處的情況很好，被告還曾經餵甲 吃水餃，甲 也曾
    同意被告抱他，甲 雖稱有指著監視器鏡頭並出言制止被告
    ，但監視錄影並無聲音，難以確認甲 是否確實是指著監視
    器鏡頭並出言制止，且被告當時是否知道甲 指著監視器鏡
    頭並出言制止，不無可疑；由甲 和王仲昇的LINE對話記錄
    可知甲 是想取得對其有利的證據，主觀上是想要教訓被告
    ，並非遭到性騷擾而生不快；被告罹患有精神分裂症，且當
    時處於酒醉之狀況，本案應該有刑法第19條之適用等語。
二、按性騷擾防治法第25條第1項所處罰之性騷擾罪，係指性侵
    害犯罪以外，基於同法第2條第1、2款所列之性騷擾意圖，
    以乘被害人不及抗拒之違反意願方法，對其為與性或性別有
    關之親吻、擁抱或觸摸臀部、胸部或其他身體隱私處之行為
    。性騷擾罪係於被害人不及抗拒之際，出其不意乘隙為短暫
    之觸摸，其意在騷擾觸摸之對象，不以性慾之滿足為必要(
    最高法院105年度台上字第1443號判決意旨參照)。而性騷擾
    之認定，應就個案審酌事件發生之背景、環境、當事人之關
    係、行為人之言詞、行為及相對人之認知等具體事實為之，
    性騷擾防治法施行細則第2條亦有明文。經查：
(一)原審當庭勘驗茶霸餐廳監視器錄影畫面，影片長度42秒，勘
    驗結果如下(見原審卷第75頁)：
  ⒈監視器鏡頭對著餐廳內部拍攝，甲 面對鏡頭坐在畫面右上角
    的座位，被告坐在甲 右手邊(即畫面左方)，誠哥坐在甲 左
    手邊(即畫面右方)，吳宇浩則坐在被告右手邊靠走道的座位
    ，王仲昇坐在被告對面(即畫面下方)，小峰坐在誠哥對面，
    誠哥和小峰都趴在桌上。影片開始時，被告之右手放在甲 
    的左臉上、左手放在甲 之後腦勺，甲 以右手指向鏡頭，被
    告將雙手收回，甲 持續以右手指向鏡頭，吳宇浩此時起身
    離開座位。
  ⒉影片第24秒時，被告突然伸出雙手、以左手扶住甲 之頭部、
    右手放在甲 之左臉頰、被告之臉部靠近甲 之臉部，甲 身
    體向後傾並以右手推開被告，王仲昇此時仍坐在被告與甲 
    的對面。
  ⒊吳宇浩走回座位，甲 拿起手機撥打電話，誠哥和小峰全程都
    趴在桌上，影片結束。
(二)證人即告訴人甲 於偵訊及原審審理時證稱：我在本案發生
    前，並不認識被告、吳宇浩、王仲昇、誠哥和小峰，我是在
    108年8月1日晚上去東區的夜店，在夜店認識誠哥和小峰，
    我、誠哥和小峰在隔天也就是8月2日上午一起去茶霸餐廳，
    誠哥和小峰有聯絡被告、吳宇浩、王仲昇一起來茶霸餐廳聊
    天，我剛開始是坐在最裡面，但因為誠哥睡著了，被告就邀
    我坐到外面，我本來要自己走出去，被告問我體重重不重，
    並說要抱我出去，我有讓他抱，我才換成坐在被告和誠哥中
    間；我坐到被告旁邊後，被告有和我聊天，我有說到想要1
    隻皮卡丘的娃娃，被告就裝作自己是皮卡丘，用頭在我胸部
    那邊鑽來鑽去，有碰到我胸部，我當時就很不高興，有往後
    退開並且說「不要鬧」，接著被告又摟我的腰，要餵我吃食
    物，我根本不想吃，他就一直摟著我的腰，我有閃躲並說「
    不要」，後來被告就作勢要親我，還問我信不信，我有說「
    我不要」、「不要鬧了」，但被告接著又第二次說要親我，
    我便指著監視器，說「監視器有在拍」、「不要碰我」，此
    時吳宇浩、王仲昇都有勸被告「不要鬧了」，被告也有把手
    收回，不過沒隔多久，被告就直接親過來，當時他的動作很
    快，我來不及閃避，他的嘴唇有碰到我的嘴唇，我就直接報
    警等語(見偵卷第111至115頁，原審卷第76至93頁)；又證人
    王仲昇於偵查及原審審理時證稱：我認識被告、吳宇浩、誠
    哥和小峰，和被告就是夜店認識的朋友，也不算很熟，但我
    本來不認識甲 ；我和甲 是案發前先在夜店認識，後來才到
    茶霸餐廳聊天，被告也有和甲 聊天，有將甲 從裡面的座位
    抱出來，也有餵甲 吃水餃，當時互動都很正常，後來被告
    越來越醉，動作就比較大，也對甲 有比較親密的動作，用
    頭去碰甲 的胸部或肩膀一帶，被告動作很快，大概只有1、
    2秒，然後又去摟甲 的腰部，甲 看起來就有點怪怪的，感
    覺有點抗拒，並且有說「不要碰我」，被告後來又要親甲 
    ，甲 就用手指監視器，好像有說「有監視器」，我有對被
    告說「不要鬧了」，然後我就看到被告的嘴去親甲 臉部，
    位置是臉頰靠近嘴巴的部位，後來甲 就罵被告，並拿手機
    報警等語(見偵卷第111至115頁，原審卷第93至114頁)；證
    人吳宇浩於偵查及原審審理時則證稱：我認識被告、王仲昇
    、誠哥和小峰，和被告也是在夜店認識的，私底下不會聯絡
    ，但我本來不認識甲 ；當天我們在茶霸餐廳裡聊天，我有
    看到被告摟抱甲 的腰部，甲 有向被告表示「不要碰我」，
    被告後來有想要親甲 ，甲 有再告訴被告「不要碰我」，我
    就跟被告說「不要鬧了」，被告當時有點醉，但有稍微克制
    一下，後來我去廁所洗手，我沒有看到被告有無親到甲 ，
    我從廁所回來時，就看到甲 很生氣並拿手機報警等語(見偵
    卷第111至115頁，原審卷第114至124頁)。
(三)審酌證人吳宇浩、王仲昇在本案發生前和甲 並不相識，與
    被告亦非熟稔，應無偏袒一方之理，而經比對證人即告訴人
    甲 、證人吳宇浩、王仲昇之前揭證述，互核大致相符，復
    與監視錄影畫面勘驗結果相合，均堪予採信。足見被告確實
    乘甲 未注意而不及抗拒之違反意願之方法，以己頭部碰觸
    甲 胸部，並摟抱甲 腰部，再突然親吻甲 之嘴唇。
三、被告及辯護人雖抗辯：被告與甲 在茶霸餐廳1個小時多，本
    來互動都很正常，甲 也同意被告抱他，並未拒絕被告，被
    告並曾餵甲 吃水餃，前開監視錄影畫面僅擷取20、30秒，
    以此部分去看被告與甲 相處的狀況，會有斷章取意的情況
    ，被告當時已經喝醉，且只是開玩笑，過去也不曾有性騷擾
    前案，主觀上沒有性騷擾的意圖；由甲 和王仲昇的LINE對
    話記錄可知甲 是想取得對其有利的證據，主觀上是想要教
    訓被告，並非遭到性騷擾而生不快云云。
(一)按性騷擾防治法第25條第1項所處罰之性騷擾罪尚未達於妨
    害性意思之自由，而僅破壞被害人所享有關於性、性別等，
    與性有關之寧靜、不受干擾之平和狀態，而女性之胸部、腰
    部，本非屬正常禮儀下得任由他人隨意不當撫摸，又親吻嘴
    唇、碰觸胸部或摟抱腰部之動作，在親密行為時係帶有性含
    意、性暗示之挑逗、調戲舉動，是以，如未經本人同意而親
    吻嘴唇或對胸部、腰部為不當之碰觸、撫摸，適足以引起本
    人嫌惡之感，被告對甲 之碰觸胸部、摟抱腰部及親吻嘴唇
    ，所為均係與性或性別有關之女性身體隱私處，而甲 已表
    達其無意願，並有證人王仲昇、吳宇浩之證詞可佐，是被告
    上開行為為具有意圖之性騷擾行為。至於檢察官於本院審理
    時稱被告突然親吻甲 嘴唇得逞，係先有作勢親吻甲 ，為甲
     明確表達拒絕後仍然為之，顯係違反甲 意願之強制行為，
    應以強制猥褻罪相繩等語，但按刑法第224條之強制猥褻罪
    ，係性交以外，基於滿足性慾之主觀犯意，以違反被害人意
    願之方法而為猥褻行為，其外觀，依一般社會，咸認足以誘
    起、滿足、發洩人之性慾，而使被害人感到嫌惡或恐懼之行
    為而言。而如上述，性騷擾罪，以乘被害人不及抗拒之違反
    意願方法，對其為與性或性別有關之親吻、擁抱或觸碰臀部
    、胸部或其他身體隱私處之行為，其特徵乃乘人不及抗拒之
    短暫作為，故若具有不斷壓抑、排除被害人之抗拒而強制進
    行，則屬強制猥褻，絕非強制觸碰。本件被告於作勢親吻甲
     後，經甲 明確表達反對，並經在場之王仲昇、吳宇浩出言
    勸阻後，有放開雙手之收回動作，之後突然短暫親吻甲 得
    逞，就其行為態樣觀察，應屬強制觸碰，且被告親吻甲 得
    逞之動作時間短暫，屬偷襲性，在短短數秒中發生並結束，
    堪認是以騷擾、調戲被害人為目的，在客觀上尚不足惹起或
    滿足被告之性慾行為，是自被告突然親吻甲 得逞之行為，
    並無不斷壓抑、排除被害人抗拒之特性，仍屬乘人不及抗拒
    之短暫作為，復參酌甲 提告時稱遭被告性騷擾，而非受到
    強制猥褻等情可知，凡此，可見被告本案之行為，包括明知
    甲 反對，仍突然親吻得逞之行為，屬基於性騷擾意圖，所
    為與性或性別相關之性騷擾行為，檢察官於本院審理時所為
    上開法律適用之主張，尚非可採，併予敘明。
(二)查甲 於本案案發後，以LINE詢問王仲昇關於被告是否有其
    他性騷擾前案，並表示想要提告給被告教訓等情，有甲 與
    王仲昇之LINE對話記錄截圖在卷可憑(見原審卷第139至157
    頁)，然甲 既曾多次制止被告的行為，且於被告親吻其嘴唇
    後，立即以手機報警，顯見甲 確實就被告事實欄一所示之
    行為，於被告行為當下即深感不舒服，並覺得是性騷擾，而
    非事後方決定要給予被告教訓，應堪認定。
(三)又被告與異性相處本即注意分際，而被告與甲 於本案發生
    前並不相識，縱甲 於本案發生時，已與被告聊天1個多小時
    ，並有同意被告將其自座位內側抱出來之互動情形，但如本
    院勘驗現場監視影像畫面之勘驗筆錄所載，被告對甲 碰觸
    胸部、摟抱腰部之舉動，均非二人互動所必要之肢體碰觸，
    亦非基於社交禮儀而為之，而上開舉動已超過初次認識之男
    女間之互動模式。甚且被告於作勢親吻甲 時，甲 已明確反
    對，且在場之王仲昇、吳宇浩均發聲制止，被告因此有放開
    雙手之收回作為，竟突然親吻甲 嘴唇得逞，更明顯違反甲 
    之意願，況被告亦自承：我沒有先問甲 是否同意我親她等
    語(見原審卷第76頁)，且被告於本院準備程序亦稱「(有無
    聽到甲 指著茶霸餐廳鏡頭對你說，你敢碰我，我就提告？)
    沒有聽到他有說這句話，只有說『你敢親我你就死定了』…」
    等語(見本院卷第64頁)，至被告稱其碰觸甲 胸部、摟抱腰
    部，甲 未拒絕、未反對云云，亦非可採(詳後述)，是被告
    對初次見面之甲 ，既未徵得甲 同意，自應謹守分寸並尊重
    甲 之身體自主權，且胸部、腰部及嘴唇均是女性身體之隱
    私處，並非可容許他人輕易碰觸，依常情觀之，被告如事實
    欄一所示之行為顯然逾矩一般男女相處之互動模式，難認無
    性騷擾之主觀意圖。
四、被告及辯護人再抗辯：被告當時已經喝醉，是否知道甲 有
    指著監視器鏡頭並出言制止，不無疑問，且被告有精神分裂
    症，有持續就醫並服用藥物，本件有刑法第19條之適用云云
    。惟查：
(一)證人即告訴人甲 證稱：被告第2次說要親我，我便指著監視
    器，說「監視器有在拍」、「不要碰我」，此時吳宇浩、王
    仲昇有勸被告不要鬧了，被告也有把手收回等語；證人吳宇
    浩證稱：被告後來有想要親甲 ，甲 再告訴被告「不要碰我
    」，我就跟被告說「不要鬧了」，被告當時有點醉，但有稍
    微克制一下等語；而監視錄影畫面亦顯示甲 將右手指向鏡
    頭後，被告有將雙手收回，均如前述，是被告於甲 表示「
    監視器有在拍」、「不要碰我」，及在場之吳宇浩、王仲昇
    表示「不要鬧了」以後，確實曾自我克制而收手，且被告與
    甲 、吳宇浩、王仲昇於案發前已在茶霸餐廳聊天1個多小時
    ，實難認被告有因酒醉，致其辨識行為違法或依其辨識而行
    為之能力，顯著減低之情形。
(二)至被告就罹患精神疾病乙節，並未提出任何證據以實其說，
    且參酌被告於案發時，與甲 等人聊天1個多小時，並在甲 
    、吳宇浩、王仲昇出言制止時，能認知而將雙手收回，復檢
    視被告於案發當日即108年8月2日為警詢問、檢察官訊問時
    ，就案發歷程所為之供述，對於涉案情節之交代甚為清楚、
    明確，可見被告於本案發生之言行舉止均正常，故亦難認定
    被告有因精神障礙或其他心智缺陷，致其辨識行為違法或依
    其辨識而行為之能力，顯著減低之情形。故此，辯護人於本
    院審理時提出甲 在附帶民事損害賠償事件中所提出書面，
    載有「你(按：指被告)喝醉，但我當天沒喝醉…」等語(見本
    院卷第229頁)，亦難據以判斷被告當時心智或精神狀態，辨
    識違法或依違法而行為之能力，有顯著減低之情形而為有利
    被告之認定。
五、被告上訴意旨及辯護意旨均不可採，理由如下：
(一)本院於審理期間再向臺北市政府警察局大安分局函調案發當
    時被告等人，在茶霸餐廳全程之監視錄影檔案(計3個檔案)
    ，本院於109年10月5日準備程序就第2、3個檔案進行勘驗，
    勘驗結果確見被告有以其頭部在甲 胸前不斷磨蹭，被告頭
    部與甲 胸前有接觸(前後達3次)，直至甲 收起笑容右手指
    著被告，並對被告說話。後被告並有多次遞送薯條及1次遞
    水餃到甲 面前(甲 均未接受並將被告之手推開，詳後述)，
    及被告多次以自己臉貼近甲 臉部，並左右手多次碰觸甲 肩
    背部(詳後述)，後作勢親吻甲 ，第1次被告以雙手環抱甲 
    頭部作勢親吻，並將甲 頭部往自己身體移動，而甲 手推開
    被告，甲 頭部離開被告身體，臉上有掙扎的表情，第2次被
    告以手環抱甲 頭部，甲 將右手指向前方，被告雙手放開，
    甲 持續指向前方且與被告交談，再被告有親吻甲 嘴唇並往
    後靠動作，甲 推開被告，及甲 手拿起手機、操作手機等情
    ，有本院勘驗筆錄在卷可查（見本院卷第221至226頁)，足
    見被告確有甲 指述以頭碰觸甲 胸部，並以雙手環抱而碰觸
    甲 肩背部(詳後述)，及作勢親吻為甲 拒絕後，突然以嘴親
    吻甲 得逞之事實。
(二)關於被告乘甲 未及抗拒之情形下摟抱甲 腰部乙節，本院認
    定之理由如下：
　　查受命法官於本院準備程序踐行現場監視影像畫面之勘驗，
    且檢察官及被告、辯護人均在場參與，此勘驗結果係事後播
    放監視影像畫面，查看影像內現場所發生情形，然因監視器
    攝錄有角度及鏡頭範圍之侷限性，及投影鏡頭可能為被告或
    其他在場人所遮掩而無從攝錄全部案發經過，故被告究竟碰
    觸到甲 肩背部或摟抱腰部，倘勘驗所見影像畫面所示結果
    ，與甲 及在場證人之證詞、甚至被告所供述情節有出入時
    ，仍應以甲 親身經歷、在場之人現場所見所聞之證詞，並
    參酌被告之供述情節，綜核全部卷證以認定之，是本院勘驗
    筆錄雖記載被告以臉貼近甲 臉部，左右手碰觸甲 肩背部等
    身體部位(如上述)，惟被告於本院準備程序供稱「(有無摟
    甲 的腰？)餵他吃水餃的時候有。」(見本院卷第65頁)，而
    如前述，甲 與證人吳宇浩、王仲昇均有證述被告對甲 有摟
    腰之情均如前述，顯見被告除將甲 以抱腰方式，自座位 內
    側移到外側(近走道)之座位，尚有於餵食食物時摟抱甲  腰
    部之行為，凡此，均為本院勘驗監視錄影畫面因上開儀器問
    題而未能觀察到之情形，綜核上情，應認被告確有摟抱甲 
    腰部之事實。另自本院對監視影像畫面勘驗之結果，確見被
    告有對甲 為餵食行為，被告一再將薯條、其中1次以水餃遞
    送給甲 面前，均為甲 推開，僅有1次甲 取用被告手中之薯
    條，但係甲 自己將薯條送到口中吃掉，並非接受被告之餵
    食，是從甲 與被告之肢體互動及熟識程度，難認甲 之行為
    在客觀上，未拒絕、未反對被告對其為逾越尋常社交禮儀之
    摟抱腰部行為，且被告摟抱甲 腰部，是促然為之，未見有
    事先徵得甲 同意之動作，且被告亦未稱其所謂餵食期間之
    摟抱甲 腰部是得甲 同意。況且依甲 及上開證人之證詞，
    均佐證甲 明確拒絕被告碰觸胸部及摟抱腰部之事實，是被
    告稱甲 未拒絕、未反對其碰觸胸部及摟腰云云，均係卸責
    之詞而不足採。準此，被告上訴意旨及辯護意旨指甲  於警
    詢稱被告並未碰觸到其胸部，可證甲 事後於偵訊及原審證
    稱被告以頭部碰觸其胸部乙情為不實云云，顯與事證相違而
    不足採。
(三)辯護人為被告利益辯護另以：證人王仲昇、吳宇浩在被告親
    吻甲 前，並沒有制止的動作云云，惟「制止」未必須有肢
    體動作，何況證人王仲昇、吳宇浩均證稱是跟被告稱「不要
    鬧了」等語，是縱使現場監視器影像畫面，並無上開證人有
    制止被告對甲 親吻之動作，亦無從據此否定上開證人之證
    詞為不實，是此部分辯護意旨亦非可取。
(四)至辯護意旨又稱甲 在事發後，於私人臉書上發言稱自己沒
    有偏財運，可見甲 動機及告訴均不單純云云，然此應係甲 
    就其附帶民事損害賠償事件之進行，未如預期的得到賠償為
    發言表述，而權利受有損害之人本得訴請對造為賠償，此乃
    法律所許可之權利行使，難認甲 案提告有不良動機而據以
    否定證詞之證明力，是此部分辯護意旨，亦非可取。
六、綜上所述，被告前開辯詞均係卸責之詞，委無足取。本件事
    證明確，被告上開犯行堪以認定，應依法論科。
參、法律適用說明及上訴評價
一、核被告所為，係犯性騷擾防治法第25條第1項之性騷擾罪。
    被告以其頭部碰觸甲 胸部，並以手摟抱甲 腰部，再突然強
    吻甲 嘴唇之行為，係於密切接近之時、地實施，且均侵害
    同一法益，各行為獨立性極為薄弱，依一般社會健全觀念難
    以強行分開，顯係分別基於單一犯意而為，應包括評價為一
    行為，而論以接續犯。
二、原審認被告有其事實欄所載之罪，適用性騷擾防治法第25條
    第1項之性騷擾罪予以論處，並以行為人之責任為基礎，審
    酌被告為逞一己私情，不思尊重他人身體自主權利，竟對甲
     為性騷擾行為，侵害甲 之身體自主權，並造成甲 心理陰
    影之犯罪動機、目的及手段並行為損害程度，且被告犯後矢
    口否認、飾詞狡辯犯行，犯後態度不佳，自述國小畢業(戶
    籍註記國中肄業)之智識程度、擔任臨時演員、家庭經濟狀
    況小康之生活狀況(見偵卷第17頁，原審卷第11頁，並本院
    卷第66、281頁可參)等一切情狀，量處有期徒刑4月，並諭
    知易科罰金之折算標準等旨。經核原判決認事用法俱無違誤
    ，量刑亦稱妥適(另詳後述)。被告上訴猶執上開情詞，否認
    犯罪，其所辯均非可採，是被告本件上訴，核無理由，應予
    駁回。
三、末以辯護人指摘甲 於原審言詞辯論終結前陳述，稱…這件事
    情不僅僅造成我心裡的傷害，六家媒體的報導也影響我的名
    聲、名譽，…不知媒體從那裡得到新聞的…請從重量刑等語，
    請求本院調查卷內六家媒體獲知本案犯情之來源管道等情，
    經本院函查結果得知有媒體係依偵查機關偵結案件起訴之情
    事，有依據其他媒體揭露報導等等，有卷內六家媒體新聞所
    屬公司函覆在卷可查。惟按刑罰以行為人之責任為基礎，就
    其行為本身之惡害程度予以非難評價。法院於個案為宣告刑
    之具體裁量，必須審酌刑法第57條所列各項罪責因素，而為
    科刑輕重標準之衡量，使罪、刑相當，以實現刑罰權應報正
    義，並兼顧犯罪一般預防與特別預防之目的。故刑罰之適用
    乃對具有（完全或限制）責任能力之行為人過往侵害法益之
    惡害行為，經非難評價後依據罪責相當性原則，反應刑罰應
    報正義、預防目的等刑事政策所為關於以生命、自由或財產
    權之剝奪、限制為內容之主要處分（參照最高法院103年度
    台上字第1799號判決意旨）。申言之，犯罪之動機、目的、
    犯罪時所受之刺激、犯罪之手段、行為人與被害人之關係、
    行為人違反義務之程度、犯罪所生之危險或損害等項(屬於
    犯罪情節事由)，係衡量行為人之罪責，而行為人之生活狀
    況、品行、智識程度、犯罪後之態度、年齡、個性等項(屬
    行為人屬性事由)，係評估行為人再犯之危險性及違法意識
    之程度。查：原判決於量刑時係審酌被告行為「侵害甲 之
    身體自主權，並造成甲 之陰影」等情，其量刑所審酌者為
    被告行為在客觀上造成甲 之損害及危險程度，並非引據告
    訴人所主張經媒體報導造成其名聲、名譽受有損害，是辯護
    人此部分辯護，難認有理。矧以量刑輕重，係屬事實審法院
    得依職權自由裁量之事項，苟其量刑已以行為人之責任為基
    礎，並斟酌刑法第57條各款所列情狀，而未逾越法定刑度或
    有濫用權限情事，即不得任意指為違法（最高法院75年台上
    字第7033號裁判、98年度台上字第5002號判決意旨參照）。
    本件原判決就上開各罪量刑時，已就刑法第57條各款事由詳
    為審酌並敘明理由，既未逾越法定刑度，亦無濫用自由裁量
    之權限，原審就被告所犯上開之罪，所量處之刑尚屬適法，
    無違比例原則，並無顯然失出或有失衡平之情，要難指為違
    法，併此敘明。  
據上論斷，應依刑事訴訟法第368條，判決如主文。　　
本案經檢察官高文政提起公訴，由檢察官孟玉梅到庭執行職務。
中　　華　　民　　國　　109 　年　　11　　月　　17　　日
                  刑事第二十一庭審判長法　官  許宗和
                                      法　官  黃玉婷
                                      法　官  黃惠敏
以上正本證明與原本無異。
不得上訴。
                                      書記官  吳錫欽
中　　華　　民　　國　　109 　年　　11　　月　　17　　日